臺灣士林地方法院刑事判決　　　　　　　　　　　　九十三年度簡上字第一一三號
　　上　訴　人
　　即　被　告　甲○○
右列上訴人因違反電子遊戲場業管理條例案件，不服本院士林簡易庭九十三年度士簡
字第七六七號，中華民國九十三年六月十一日第一審簡易判決（聲請簡易判決處刑案
號：九十三年度偵字第四二四一號），提起上訴，本院管轄之第二審合議庭依第一審
通常程序判決如左：
    主  文
原判決撤銷。
本件公訴不受理。
    理  由
一、聲請簡易判決處刑書意旨略以：被告甲○○明知未依電子遊戲場業管理條例規定
    辦理營利事業登記者，不得經營電子遊戲場業，竟自民國九十二年五月十六日起
    ，在臺北縣汐止市○○路一號「王牌遊藝場」內，擺設超級賓果王六人座一臺、
    超級八線十六臺、滿天星十八臺、賓果星星八人座一臺、賓果馬戲團八人座一臺
    等電子遊戲機具供不特定人投幣把玩，為警於同年八月七日下午四時三十分許，
    在上址當場查獲。因認被告所為，係犯電子遊戲場業管理條例第二十二條之罪嫌
    。
二、按已經提起公訴或自訴之案件，在同一法院重行起訴者，應諭知不受理之判決，
    並得不經言詞辯論為之，刑事訴訟法第三百零三條第二款、第三百零七條，分別
    定有明文。又訴訟上所謂一事不再理之原則，關於實質上一罪或裁判上一罪，亦
    均有其適用，最高法院六十年台非字第七七號著有判例可資參照。又連續犯係裁
    判上之一罪，故連續犯之行為業經就一部起訴者，依審判不可分原則，其效力即
    及於全部，就連續犯之其他部分行為，自不得再行起訴，如再行起訴，就重行起
    訴部分，自應諭知不受理判決。
三、查本件被告甲○○被訴其係設於臺北縣汐止市○○路一號王牌遊樂場之負責人，
    僱用林明慶為現場負責人，二人明知未依電子遊戲場業管理條例規定辦理營利事
    業登記，不得經營電子遊戲場業，竟自九十二年六月間起，於上址擺設超級賓果
    王一台、超級八線十六台、滿天星十八台、賓果星星一台、賓果馬戲團二台，經
    營電子遊戲場業務。迄九十二年七月九日，在上址為警查獲，而犯電子遊戲場業
    管理條例第二十二條之罪之事實，業經臺灣士林地方法院檢察署檢察官於民國九
    十三年二月二十九日聲請簡易判決處刑，並於九十三年三月十五日繫屬本院士林
    簡易庭，有本院九十三年度士簡字第三九三號、九十三年度易字第二七七號刑事
    案卷及臺灣高等法院被告全國前案紀錄表一份附卷可稽。查被告甲○○於該案所
    為經營電子遊戲場業務時間為九十二年六月間至同年七月九日，本件犯罪時間則
    為九十二年五月十六日至同年八月七日，兩件時間重疊，且犯罪手法相同，均係
    犯構成要件相同之罪名，堪認係基於概括犯意而為，而有連續犯之裁判上一罪關
    係，顯係同一案件。公訴人嗣於九十三年六月七日就同一案件之本件，另向本院
    聲請簡易判決處刑，而依刑事訴訟法第四百五十一條第三項之規定，該聲請與起
    訴有同一之效力，揆諸前開說明，顯然於法有違，本件當不得再行起訴。原審就
    本件部分未詳為審究，遽為有罪之判決，其適用法則即有違誤，被告上訴意旨雖
    未指摘及此，然原判決既有可議之處，此部分自應予撤銷改判，爰不經言詞辯論
    ，逕為諭知不受理之判決。
四、本院認本件應為不受理之諭知，係屬刑事訴訟法第四百五十一條之一第四項但書
    第三款之情形，依同法第四百五十二條之規定，逕依通常程序為第一審判決（法
    院辦理刑事訴訟簡易程序案件應行注意事項第十四點參照）。
據上論斷，應依刑事訴訟法第四百五十五條之一第一項、第三項、第三百六十九條第
一項前段、第二項、第四百五十二條、第三百零三條第二款、第三百零七條，判決如
主文。
中　　　華　　　民　　　國　　九十三　　年　　　八　　　月　　　三　　　日
                                    臺灣士林地方法院刑事第三庭
                                        審判長法  官  雷  雯  華
                                              法  官  吳  祚  丞
                                              法  官  王  俊  雄
右正本證明與原本無異。
如不服本判決應於送達後十日內向本院提出上訴狀。
                                              書記官  許  秋  莉
中　　　華　　　民　　　國　　九十三　　年　　　八　　　月　　　四　　　日
